【裁判字號】    99,交聲,1995
【裁判日期】    990903
【裁判案由】    交管條例聲異
【裁判全文】
臺灣板橋地方法院刑事裁定            99年度交聲字第1995號
原處分機關  交通部公路總局臺北區監理所
異  議  人  甲○○
上列異議人即受處分人因違反道路交通管理處罰條例案件，對於
交通部公路總局臺北區監理所99年6月10日北監自裁字第40-DB00
00000號處分聲明異議，本院裁定如下：
    主  文
異議駁回。
    理  由
一、原處分意旨略以：異議人即受處分人甲○○於民國99年4 月
    27日14時53分許，駕駛車牌號碼9C-0638 號自小客車，行經
    有燈光號誌管制之桃園縣大園鄉○○路與華興路路口闖紅燈
    （沿大觀路往觀音方向行駛），經桃園縣政府警察局大園分
    局執勤員警以照片採證方式逕行製單舉發，爰依道路交通管
    理處罰條例第53條第1 項，處罰鍰新臺幣（下同）2,700 元
    ，並依同條例第63條第1 項第3 款（原處分漏引第3 款，應
    予補充）規定，記違規點數3 點。
二、本件聲明異議意旨略以：警方所提供之舉發照片並無法證明
    車子越過停止線時燈光號誌為黃燈或紅燈之狀態；且因前方
    另有機車影響其行車速度，而致紅燈時，車子尚於交通路口
    ，為此爰依法聲明異議，請求撤銷原處分云云。
三、按汽車行駛到交岔路口，其行進、轉彎，應遵守燈光號誌，
    道路交通安全規則第102 條第1 項第1 款定有明文。又汽車
    駕駛人，行經有燈光號誌管制之交岔路口闖紅燈者，處1,80
    0 元以上5,400 元以下罰鍰；汽車駕駛人有違反同條例第53
    條規定之情形者，除依該條處罰鍰外，並予記違規點數3 點
    ，道路交通管理處罰條例第53條第1 項、第63條第1 項第3
    款分別定有明文。
四、訊據異議人固不否認有於上揭時、地駕駛自小客車，行經系
    爭路口處經警員開單舉發之事實，惟矢口否認有何闖紅燈之
    違規情事，並以前詞置辯。惟查：
（一）證人即舉發員警乙○○於本院審理時到庭具結證稱：當時
      伊在系爭路口值勤，看見異議人所駕駛之車輛自大園往觀
      音方向行經該系爭路口，異議人之車速很快，時速約50公
      里，通過停止線時，路口號誌為紅燈，因此伊拿起相機拍
      照等語（本院卷第17頁反面及第18頁），衡之證人就其舉
      發之原因、經過，陳述詳盡，且與異議人間亦無怨隙，實
      無甘冒偽證罪責杜撰不實，構陷異議人之理，並觀之卷附
      採證照片2 張（本院卷第12頁），確實可見異議人駕駛上
      開自用小客車行經大觀路與華興路路口時（往觀音方向）
      ，路口之燈光管制號誌已為紅燈等情，核與證人證述之情
      節相符，足見證人之證詞應堪採信。從而，異議人確有本
      件闖紅燈之違規行為，堪以認定。
（二）另異議人雖以前詞置辯，然證人於本院審理時已明確證稱
      ：採證照片2 張拍攝時間差距0.5 秒，於0.5 秒間，系爭
      車輛行進之距離約7 公尺等語（本院卷第18頁），核與採
      證照片2 張所顯示之情況大致相符，依此推算，異議人之
      車速約時速50公里，並無所謂其所辯稱受前方車輛影響車
      速之情形，另異議人所駕駛之車輛右前方雖有一部機車，
      然該機車與異議人之距離應尚無足以影響異議人行車速度
      之可能，故異議人上開辯詞，明顯與事實不符，顯係卸責
      之詞，並無足採。
五、綜上，異議人駕車行經有燈光號誌管制之交岔路口闖紅燈之
    違規行為，事證明確，原處分機關依道路交通管理處罰條例
    第53條第1 項規定，裁處罰鍰2,700 元，並依同條例第63條
    第1 項第3 款規定，記違規點數3 點，核無違誤。從而，本
    件異議為無理由，應予駁回。
據上論斷，應依道路交通案件處理辦法第19條，裁定如主文。
中    華    民    國    99    年    9     月    3     日
                     交通法庭   法  官  魏俊明
上列正本證明與原本無異。
如不服本裁定應於送達後5日內向本院提出抗告狀
                                書記官  陳香君
中    華    民    國    99    年    9     月    6     日

司法院資訊處製作；財團法人民間司法改革基金會備份。
